Minutes et répertoires du notaire Étienne PÉRICHON, 26 juillet 1696 - 15 juin 1747 (étude XXXIX)
Archives nationales
- Minutes de Étienne PÉRICHON, 26 juillet 1696 - août 1747; MC/ET/XXXIX/199 - MC/ET/XXXIX/392
  - Minutes. 1702, juillet - 1702, septembre, juillet 1702 - septembre 1702; MC/ET/XXXIX/225
    - CLEROY Michel tapissier maître rue S/T/ Honoré § Compte et quittance de .. avec Florent BONJUST dit -LALLEMANT maître tailleurs d'habits, 19 juillet 1702; MC/ET/XXXIX/225
    - Philippe Lemasson Dupont, surintendant des fortifications du roi de Pologne, demeurant à Varsovie, de présent à Paris. Contrat de vente en latin d'une rente sur les aides et les gabelles par Cesar Dujonc, portemanteau de la reine Marie- Casimir, demeurant à Varsovie. L'acte est rédigé à Varsovie., 19 septembre 1702; MC/ET/XXXIX/225
      acte de vente; Pologne; Varsovie (Pologne); Marie Casimire (reine de Pologne, 1641-1716); Lemasson Dupont, Philippe; Dujonc, Cesar
  - Minutes. 1702, octobre - 1702, décembre, octobre 1702 - décembre 1702; MC/ET/XXXIX/226
    - GAUSSE Jean menuisier maître rue de la Vieille Harangerie § bail d'une boutique rue de la Vieille Harangerie par .. à Joseph NARCIS banquier, 26 octobre 1702; MC/ET/XXXIX/226
    - Mariage de Marie-Anne Beausire, fille de Pierre Beausire, architecte, entrepreneur de bâtiments, avec Jean-Baptiste Fromont., 29 octobre 1724; MC/ET/XXXIX/226
      contrat de mariage; Beausire, Marie Anne; Beausire, Pierre; Fromont, Jean-Baptiste; architecte; chef d'entreprise
    - Coulange (Jean), mercier, rue Saint-Benoît § Mariage de sa belle fille, 29 octobre 1724; MC/ET/XXXIX/226
      contrat de mariage; Coulange, Jean
  - Minutes. 1703, janvier - 1703, mars, janvier 1703 - mars 1703; MC/ET/XXXIX/227
    - ROCHECHOUART de Françoise veuve de Louis Henri de PARDAILLAN GONDRIN marquis de MONTESPAN § constitutions de rente à Julie Françoise de CRUSSOL épouse de Louis Antoine de PARDAILLAN de GONDRIN marquis d'ANTIN et de MONTESAAN 7 actes, 1er janvier 1703; MC/ET/XXXIX/227
    - Marie- Casimir, reine de Pologne. Ordres à Philippe Lemasson Dupont, ingénieur de l'armée de Pologne, gentilhomme ordinaire de la chambre de la reine, pour toucher des revenus de rentes publiques., 8 janvier 1703; MC/ET/XXXIX/227
      Pologne; Marie-Casimire (reine de Pologne, 1641-1716); Lemasson Dupont, Philippe; ingénieur
    - Constitution d'une rente sur les aides et gabelles concernant Pierre Hinart, architecte du roi., 29 janvier 1703; MC/ET/XXXIX/227
      Deux actes.
      constitution de rente; Hinart, Pierre; architecte
    - Transport de rente par Jacques Danin, affineur d'or et d'argent concernant André Perrault, architecte des bâtiments du roi, rue Neuve Saint-Denis., 12 février 1703; MC/ET/XXXIX/227
      transport de droits; Neuve-Saint-Denis (rue); Danin, Jacques; Perrault, André (1656-1721); décorateur; batteur de métal; architecte
    - JENELLE Jean Tapissier marchand rue de la Verrerie § vente d'une maison à Gagny par François CAILLOU diacre de Saint-Jacques-de-la-Boucherie a .., 15 février 1703; MC/ET/XXXIX/227
    - CHAPIN Jean rue S/T/ Germain l'Auxerrois § Alloué chez WISSUS ou VUISSUS Josse ébéniste rue de Charonne, 27 février 1703; MC/ET/XXXIX/227
    - WISSUS ou VUISSUS Josse ébéniste; rue de Charonne § Alloué de Jean CHAPIN; rue Saint-Germain-l'Auxerrois, 27 février 1703; MC/ET/XXXIX/227
    - ALLOUÉ ébéniste de Jean CHAPIN gagne denier rue S/T/ Germain l'Auxerrois en VUISSUS avec WISSUS Josse ébéniste rue de Charonne, 27 février 1703; MC/ET/XXXIX/227
    - FOIN Louis serrurier maître § inventaire après décès de Thomase de MONCHY veuve de .. demeurant rue du Four, 27 février 1703; MC/ET/XXXIX/227
      inventaire
  - Minutes. 1703, avril - 1703, juin, avril 1703 - juin 1703; MC/ET/XXXIX/228
    - Marie- Casimir, reine de Pologne. Pouvoir à Philippe Lemasson Dupont, ingénieur de l'armée de Pologne, gentilhomme ordinaire de la chambre de la reine, pour toucher des revenus de rentes publiques., 11 avril 1703; MC/ET/XXXIX/228
      procuration; Pologne; Marie-Casimire (reine de Pologne, 1641-1716); Lemasson Dupont, Philippe; ingénieur
  - Minutes. 1703, juillet - 1703, septembre, juillet 1703 - septembre 1703; MC/ET/XXXIX/229
    - Marie- Casimir, reine de Pologne. Ordre et pouvoir à Philippe Lemasson Dupont, ingénieur de l'armée de Pologne, gentilhomme ordinaire de la chambre de la reine, pour toucher des revenus de rentes publiques., 7 août 1703; MC/ET/XXXIX/229
    - FREMONT Jean tourneur en bois; rue Saint-Sauveur § Constitution de rente sur les Aides et Gabelles, 7 août 1703; MC/ET/XXXIX/229
    - Meusnier René, orfèvre joaillier, rue du Temple § Bail d'une boutique par Charles Girard sieur des Bergeries à .., 5 septembre 1703; MC/ET/XXXIX/229
      bail; Meusnier, René
    - Quittance par Charles Lebeau, maître menuisier, rue Marivaux, à Philippe Jouet, architecte entrepreneur des bâtiments du roi., 7 septembre 1703; MC/ET/XXXIX/229
      quittance; Marivaux (rue); Jouet, Philippe; Lebeau, Charles; architecte; chef d'entreprise; menuisier
    - LE BEAU Charles menuisier maître rue Marivaux § quittance à Philippe JOUET architecte entrepreneur des bâtiments du Roi, 7 septembre 1703; MC/ET/XXXIX/229
    - Transport d'une obligation par Jean Barbarin, sieur de La Mirande, chevau-légers de la garde, à Anne Berger Dollmen, veuve de Philippe Vignon, peintre ordinaire du roi en son académie, rue Serpente., 17 septembre 1703; MC/ET/XXXIX/229
      obligation; Serpente (rue); Barbarin, Jean; Berger-Dollmen, Anne; Vignon, Philippe; peintre
  - Minutes. 1703, octobre - 1703, décembre, octobre 1703 - décembre 1703; MC/ET/XXXIX/230
    - Marie- Casimir, reine de Pologne. Pouvoir à Philippe Lemasson Dupont, ingénieur de l'armée de Pologne, gentilhomme ordinaire de la chambre de la reine, pour toucher des revenus de rentes publiques., 2 octobre 1703; MC/ET/XXXIX/230
    - BONIN Mathurin coutelier maître rue du Grand Hurleur § contrat de mariage d'Elisabeth BONIN fille de .. avec Nicolas JUBERT à Vernon, 16 décembre 1703; MC/ET/XXXIX/230
  - Minutes. 1704, janvier - 1704, mars, janvier 1704 - mars 1704; MC/ET/XXXIX/231
    - Adam Wessel, abbé, gentilhomme polonais. Procuration à Philippe Lemasson Dupont., 21 novembre 1703; MC/ET/XXXIX/231
      procuration; Pologne; Wessel, Adam; Lemasson Dupont, Philippe; abbé
    - Marie- Casimir, reine de Pologne. Pouvoir à Philippe Lemasson Dupont, ingénieur de l'armée de Pologne, gentilhomme ordinaire de la chambre de la reine, pour toucher des revenus de rentes publiques., 10 janvier 1704; MC/ET/XXXIX/231
    - AUDOT Jean rue de la Lavanderie § apprenti serrurier avec Jean PIERRE maître serrurier rue de la Cossonnerie, 19 février 1704; MC/ET/XXXIX/231
    - SERRURIER § apprentissage de Jean AUDOT rue de la Tixanderie avec Jean PIERRE maître serrurier rue de la Cossonnerie, 19 février 1704; MC/ET/XXXIX/231
    - PIERRE Jean serrurier maître rue de la Cossonnerie § apprentissage de Jean AUDOT, 19 février 1704; MC/ET/XXXIX/231
    - DOUCET Joseph maître maçon; rue du fbg Saint-Jacques § marché pour la réparation d'une maison rue de la Tabletterie avec Charlotte Humblet épouse de Jacques THIRION, 23 février 1704; MC/ET/XXXIX/231
      marché; Doucet, Joseph
    - BELLIER Simeon peignier tabletier maître rue Saint-Honoré § Contrat de mariage avec Angelique MALINES veuve de Vincent Jonneau perruquier marchand à Paris, 2 mars 1704; MC/ET/XXXIX/231
    - BLANCHETON (Laurent) serrurier (me) rue Mouffetard § quittance, 13 mars 1704; MC/ET/XXXIX/231
      quittance; Blancheton, Laurent
    - BIDAULT (Charles) menuisier (maître) rue du Four § consentement, 14 mars 1704; MC/ET/XXXIX/231
      Bidault, Charles
    - FOIN (Jean) serrurier (maître) rue du Four § procuration, 22 mars 1704; MC/ET/XXXIX/231
      procuration; Foin, Jean
    - GODEQUIN (Jean) serrurier (maître) § procuration à .., 22 mars 1704; MC/ET/XXXIX/231
      procuration; Godequin, Jean
  - Minutes. 1704, avril - 1704, mai, avril 1704 - mai 1704; MC/ET/XXXIX/232
    - Marie- Casimir, reine de Pologne. Pouvoir à Philippe Lemasson Dupont, ingénieur de l'armée de Pologne, gentilhomme ordinaire de la chambre de la reine, pour toucher des revenus de rentes publiques., 5 avril 1704; MC/ET/XXXIX/232
    - Rente concernant Charles Baco, peintre du roi., 19 mai 1704; MC/ET/XXXIX/232
      constitution de rente; Baco, Charles; peintre
  - Minutes. 1704, juin - 1704, août, juin 1704 - août 1704; MC/ET/XXXIX/233
    - Marie de La Grange d' Arquien, veuve du comte de Pieskowa, de Skata, de Wielopolski. Procuration à Lemasson Dupont, surintendant des fortifications du roi de Pologne. L'acte est passé à Dantzig le 24 mai 1704, il concerne la succession de Louise de La Grange., 18 juin 1704; MC/ET/XXXIX/233
      procuration; Gdansk (Pologne); La Grange d'Arquien, Marie de (veuve); Pieskowa, Skata et Wielopolski (comte de); Lemasson Dupont; La Grange, Louise
    - Marie- Casimir, reine de Pologne. Pouvoir à Philippe Lemasson Dupont, ingénieur de l'armée de Pologne, gentilhomme ordinaire de la chambre de la reine, pour toucher des revenus de rentes publiques., 23 juin 1704; MC/ET/XXXIX/233
    - Marie Casimire, reine de Pologne. Constitution de rente sur les aides et gabelles., 4 août 1704; MC/ET/XXXIX/233
    - Quittance concernant Odile Tarade, architecte, entrepreneur des bâtiments du roi, rue des orties., 14 août 1704; MC/ET/XXXIX/233
      quittance; Orties (rue des); Tarade, Odile; architecte; chef d'entreprise
  - Minutes. 1704, septembre - 1704, décembre, septembre 1704 - décembre 1704; MC/ET/XXXIX/234
    - Décharge concernant Jean Maréchal, peintre et valet de chambre du roi., 5 septembre 1704; MC/ET/XXXIX/234
      décharge; Maréchal, Jean; peintre; officier de la Chambre du roi (Ancien Régime)
    - Quittance à la succession concernant Jean Maréchal, peintre et valet de chambre du roi., 6 septembre 1704; MC/ET/XXXIX/234
      quittance; Maréchal, Jean; peintre; officier de la Chambre du roi (Ancien Régime)
    - Marie- Casimir, reine de Pologne. Pouvoirs à Philippe Lemasson Dupont., 16 septembre 1704; MC/ET/XXXIX/234
    - CAILLOT (Pierre) apprenti menuisier chez SOUHART François; rue de la Limace, 29 septembre 1704; MC/ET/XXXIX/234
      Caillot, Pierre
    - Souhart (François), menuisier (maître) rue de la Limace § Apprentissage de Pierre Caillot, 29 septembre 1704; MC/ET/XXXIX/234
      contrat d'apprentissage; Souhart, François
    - Menuisier (apprentissage) de Pierre Caillot avec François Souhart § Maître menuisier, rue de la Limace, 29 septembre 1704; MC/ET/XXXIX/234
      contrat d'apprentissage; Caillot, Pierre; Souhart, François
  - Minutes. 1705, janvier - 1705, mars, janvier 1705 - mars 1705; MC/ET/XXXIX/235
    - Inventaire après décès de Jacques Levasseur, bourgeois de Paris., 5 janvier 1705; MC/ET/XXXIX/235
      Dans l'inventaire figurent des tableaux de: Carrache, Poussin, Forest, André Schiavone, Simiani, Fouquière.
      inventaire après décès; Levasseur, Jacques
    - Marie- Casimir, reine de Pologne. Pouvoir à Philippe Lemasson Dupont., 7 janvier 1705; MC/ET/XXXIX/235
    - ROBIN Nicolas sellier carrossier rue du fbg S/T/ Antoine § bail, 31 mars 1705; MC/ET/XXXIX/235
    - JOUVENOT (Jean) sellier carrossier rue du fbg S/T/ Antoine § bail, 31 mars 1705; MC/ET/XXXIX/235
      bail; Jouvenot, Jean
  - Minutes. 1705, avril - 1705, juin, avril 1705 - juin 1705; MC/ET/XXXIX/236
    - Transport d'une rente sur les aides et gabelles par Marie-Apolline BIANCOLELLI, procuratrice d'Ursule CORTESI, veuve de Dominique BIANCOLELLI., 7 avril 1705; MC/ET/XXXIX/236
      Théâtre XVIIIe siècle (395 actes), par Valérie Brousselle, Guillaume Nahon, Xenia Pamfilova, v. 1960-2000 (fichier papier entièrement dématérialisé; voir contexte dans le Plan d’orientation général - Notaires de Paris, guides thématiques du Minutier).
      Date de création de la notice: 2003
      transport de droits; Biancolelli, Dominique (1640-1688); Biancolelli, Marie Apolline (1664-....); Cortesi, Ursule
    - PICQUET (Louis) joaillier (m/d/) rue des Poulies § inventaire après décès, 28 mai 1705; MC/ET/XXXIX/236
      inventaire; Picquet, Louis
    - PICQUET (Louis) marchand joaillier demeurant rue des Poulies § Inventaire après décès de .., 28 mai 1705; MC/ET/XXXIX/236
    - PICQUET (Louis) joaillier (m/d/) § délivrance de legs, 28 mai 1705; MC/ET/XXXIX/236
      Picquet, Louis
    - Marie- Casimir, reine de Pologne. Procuration à Philippe Lemasson Dupont., 20 juin 1705; MC/ET/XXXIX/236
    - LE GUAY (Pierre) + Sergent du guet et Commis à la Poste, demeurant cloître Sainte-opportune. § Inventaire après le décès de Pierre LE GUAY à la requête de Jeanne DUVAL, sa veuve, 26 septembre 1710; MC/ET/XXXIX/236; 4 folios
      inventaire; Le Guay, Pierre
  - Minutes. 1705, juillet - 1705, septembre, juillet 1705 - septembre 1705; MC/ET/XXXIX/237
    - Marie- Casimir, reine de Pologne. Pouvoirs à Philippe Lemasson Dupont., 13 juillet 1705; MC/ET/XXXIX/237
    - Marie- Casimir, reine de Pologne. Pouvoir à Philippe Lemasson Dupont., 12 septembre 1705; MC/ET/XXXIX/237
  - Minutes. 1705, octobre - 1705, décembre, octobre 1705 - décembre 1705; MC/ET/XXXIX/238
    - BOSE (Sylvestre) joaillier (m/d/) § rente viagère, 8 octobre 1705; MC/ET/XXXIX/238
      Bose, Sylvestre
    - Rente viagère par Laurent de Bauny, ancien ingénieur du roi, 14 juillet 1724; MC/ET/XXXIX/238
      constitution de rente; Bauny, Laurent de; ingénieur
  - Minutes. 1706, janvier - 1706, mars, janvier 1706 - mars 1706; MC/ET/XXXIX/239
    - Marie- Casimir, reine de Pologne. Pouvoirs à Philippe Lemasson Dupont. 2 actes., 20 janvier 1706; MC/ET/XXXIX/239
    - DEJANSON (Claude) Vitrier (maître) maître des oeuvres de vitrerie des bâtiments du Roi Versailles § inventaire après décès de sa soeur, 15 mars 1706; MC/ET/XXXIX/239
      inventaire; Dejanson, Claude
    - POULLAIN (Charles) Maître Maçon rue du Bac § Bail, 19 janvier 1713; MC/ET/XXXIX/239
      bail; Poullain, Charles
  - Minutes. 1706, avril - 1706, juillet, avril 1706 - juillet 1706; MC/ET/XXXIX/240
    - Marie- Casimir, reine de Pologne. Procuration à Philippe Lemasson Dupont., 8 avril 1706; MC/ET/XXXIX/240
    - Marie- Casimir, reine de Pologne. Pouvoir à Philippe Lemasson Dupont., 22 juillet 1706; MC/ET/XXXIX/240
  - Minutes. 1706, août - 1706, décembre, août 1706 - décembre 1706; MC/ET/XXXIX/241
    - Contrat de mariage entre Jacques Cadeau et Nicole Le Roy, parmi les témoins: Antoine Daufresne, architecte, rue Guisarde., 8 octobre 1706; MC/ET/XXXIX/241
      contrat de mariage; Guisarde (rue); Cadeau, Jacques; Daufresne, Antoine; Le Roy, Nicole; architecte
    - Marie- Casimir, reine de Pologne. Pouvoir à Philippe Lemasson Dupont., 30 octobre 1706; MC/ET/XXXIX/241
  - Minutes. 1707, janvier - 1707, avril, janvier 1707 - avril 1707; MC/ET/XXXIX/242
    - Marie- Casimir, reine de Pologne. Pouvoir à Philippe Lemasson Dupont., 5 janvier 1707; MC/ET/XXXIX/242
      procuration; Pologne; Marie Casimire (reine de Pologne, 1641-1716); Lemasson Dupont, Philippe
    - Marie- Casimir, reine de Pologne. Pouvoirs à Philippe Lemasson Dupont. 3 actes., 14 février 1707; MC/ET/XXXIX/242
    - Marie- Casimir, reine de Pologne. Pouvoir à Philippe Lemasson Dupont., 12 mars 1707; MC/ET/XXXIX/242
    - GODQUIN (Jean) serrurier (maître) rue du Four § inventaire, 29 mars 1707; MC/ET/XXXIX/242
      inventaire; Godquin, Jean
    - Mainlevée concernant Joseph Boulliart, maître sculpteur, rue de la Roquette., 4 avril 1707; MC/ET/XXXIX/242
      mainlevée; Roquette (rue de la); Boulliart, Joseph; sculpteur
    - TAPISSIER apprentissage § de Claude LESCUYER avec Jean Baptiste DUPRÉ tapissier (m/d/) rue de la Verrerie, 12 avril 1707; MC/ET/XXXIX/242
    - LESCUYER (Claude) Apprenti tapissier § Chez Jean Baptiste DUPRÉ tapissier (m/d/) rue de la Verrerie, 12 avril 1707; MC/ET/XXXIX/242
      Lescuyer, Claude
    - BULLY (Jean) serrurier (maître); rue des Mauvaises Paroles § rente, 18 avril 1707; MC/ET/XXXIX/242
      Bully, Jean
    - Lequin (Barthélemy), orfèvre (marchand), rue de Bussy § Bail, 21 avril 1707; MC/ET/XXXIX/242
      bail; Lequin, Barthélemy
    - Foyer (Jacques), marchand orfèvre, rue Jean Pain Mollet § Bail, 21 avril 1707; MC/ET/XXXIX/242
      bail; Foyer, Jacques
    - ALLOU (Louis) tireur d'or (m/d/), batteur rue Saint-Denis § Contrat de mariage, 25 avril 1707; MC/ET/XXXIX/242
      contrat de mariage; Allou, Louis
  - Minutes. 1707, mai - 1707, août, mai 1707 - août 1707; MC/ET/XXXIX/243
    - Marie- Casimir, reine de Pologne. Pouvoir à Philippe Lemasson Dupont., 16 juillet 1707; MC/ET/XXXIX/243
  - Minutes. 1707, septembre - 1707, décembre, septembre 1707 - décembre 1707; MC/ET/XXXIX/244
    - Marie- Casimir, reine de Pologne. Pouvoirs à Philippe Lemasson Dupont. 2 actes., 15 septembre 1707; MC/ET/XXXIX/244
    - TIRPENNE (Jean) Tourneur en ébène rue Bourg l'Abbé § rente par Hélène Godefroy veuve de .., 13 octobre 1707; MC/ET/XXXIX/244
      Tirpenne, Jean
    - BAUFRAND (Jacques) Charpentier Saint-Germain en Laye § rente 2 actes, 20 octobre 1707; MC/ET/XXXIX/244
      Baufrand, Jacques
    - TIRPENNE (Jean) tourneur en ébène rue Bourg l'Abbé § rente pour Hélène Godefroy veuve de .. 2 actes, 20 octobre 1707; MC/ET/XXXIX/244
    - Marie- Casimir, reine de Pologne. Pouvoir à Philippe Lemasson Dupont., 4 novembre 1707; MC/ET/XXXIX/244
  - Minutes. 1708, janvier - 1708, avril, janvier 1708 - avril 1708; MC/ET/XXXIX/245
    - LECOQ (Henri) maçon Bondy § quittance, 7 janvier 1708; MC/ET/XXXIX/245
      quittance; Lecoq, Henri
    - Marie- Casimir, reine de Pologne. Ordres et pouvoirs à Philippe Lemasson Dupont., 10 janvier 1708; MC/ET/XXXIX/245
    - Marie-Casimir, reine de Pologne. Pouvoir à Philippe Lemasson Dupont., 1er février 1708; MC/ET/XXXIX/245
    - ANDRIEUX (Louis Antoine) horloger rue S/T/ Honoré § rente, 2 actes, 16 mars 1708; MC/ET/XXXIX/245
      Andrieux, Louis Antoine
  - Minutes. 1708, mai - 1708, août, mai 1708 - août 1708; MC/ET/XXXIX/246
    - Marie- Casimir, reine de Pologne. Pouvoir à Philippe Lemasson Dupont., 1er août 1708; MC/ET/XXXIX/246
  - Minutes. 1708, septembre - 1708, décembre, septembre 1708 - décembre 1708; MC/ET/XXXIX/247
    - FLOCQUET (René) maçon (compagnon) cimetière Saint-Jean § apprentissage de Madeleine FLOCQUET fille de .., 9 septembre 1708; MC/ET/XXXIX/247
      contrat d'apprentissage; Flocquet, René
    - FLOCQUET (Madeleine) apprentie tapissière § chez Marie Anne VARIN, 9 septembre 1708; MC/ET/XXXIX/247
      Flocquet, Madeleine
    - TAPISSIERE apprentissage § de Madeleine FLOCQUET chez Marie Anne VARIN tapissière rue de l'Orangerie, 9 septembre 1708; MC/ET/XXXIX/247
    - VARIN (Marie Anne) tapissière rue de l'Orangerie § apprentissage de Madeleine FLOCQUET, 9 septembre 1708; MC/ET/XXXIX/247
      contrat d'apprentissage; Varin, Marie Anne
    - DUBLÉ (Isaac) joaillier diamantaire (m/d/) § notoriété, 10 septembre 1708; MC/ET/XXXIX/247
      Dublé, Isaac
    - Barrier (François), orfèvre marchand, rue de la Vieille Joaillerie § Notoriété, 10 septembre 1708; MC/ET/XXXIX/247
      notoriété; Barrier, François
    - DURANT (Robert) menuisier rue du grand Hurleur § rente, 4 octobre 1708; MC/ET/XXXIX/247
      Durant, Robert
  - Minutes. 1709, janvier - 1709, mars, janvier 1709 - mars 1709; MC/ET/XXXIX/248
    - Marie- Casimir, reine de Pologne. Pouvoir à Philippe Lemasson Dupont., 13 février 1709; MC/ET/XXXIX/248
    - Marie- Casimir, reine de Pologne. Pouvoir à Philippe Lemasson Dupont., 25 février 1709; MC/ET/XXXIX/248
    - Messager (François), menuisier, rue de la Planche § Devis d'ouvrages concernant la construction d'un bâtiment appartenant aux chanoines de regime, 23 août 1718; MC/ET/XXXIX/248
      devis; Messager, François
  - Minutes. 1709, avril - 1709, mai, avril 1709 - mai 1709; MC/ET/XXXIX/249
  - Minutes. 1709, juin, juin 1709; MC/ET/XXXIX/250
    - BOURGOIN (Guillaume) menuisier Versailles § quittance, 25 juin 1709; MC/ET/XXXIX/250
      quittance; Bourgoin, Guillaume
  - Minutes. 1709, juillet, juillet 1709; MC/ET/XXXIX/251
    - Déclaration par Servais Sualem de Renequint, ingénieur ordinaire du roi, 1er juillet 1709; MC/ET/XXXIX/251
      déclaration; Sualem de Renequint, Servais; ingénieur
    - Muidebled (Robert), maître menuisier des bâtiments du roi § Déclaration, 1er juillet 1709; MC/ET/XXXIX/251
      déclaration; Muidebled, Robert
    - TAUPIN (Jean) fondeur ordinaire de la Ville de Paris (maître) § déclaration, 1er juillet 1709; MC/ET/XXXIX/251
      déclaration; Taupin, Jean
    - FILLION (François) dit LAROCHE appareilleur de bâtiments § déclaration, 1er juillet 1709; MC/ET/XXXIX/251
      déclaration; Fillion dit Laroche, François
    - Déclaration de Philippe Emmmanuel Charost à différents particuliers, dont Isidore Chastelain, architecte juré expert et Augustin César Lebègue, architecte ingénieur du roi, 1er juillet 1709; MC/ET/XXXIX/251
      déclaration; Charost, Philippe Emmanuel; Chastelain, Isidore; Lebègue, Auguste César; architecte; architecte; ingénieur
    - Marie- Casimir, reine de Pologne. Rente sur les aides et les gabelles. 2 actes., 17 juillet 1709; MC/ET/XXXIX/251
      constitution de rente; Pologne; Marie-Casimire (reine de Pologne, 1641-1716)
    - BOULLIÉ (Guillaume) Menuisier (Apprenti) § Apprentissage chez Toussaint Lozur menuisier, 20 septembre 1735; MC/ET/XXXIX/251
      contrat d'apprentissage; Boullié, Guillaume
    - Menuisier (apprentissage) § De Guillaume Boullée, chez Toussaint Lojut, 20 septembre 1735; MC/ET/XXXIX/251
      contrat d'apprentissage; Boullée, Guillaume; Lojut, Toussaint
    - Mariage de Marie Geoffroy, veuve de Jacques Blampain, peintre et sculpteur, rue Jean-Delépine., 24 septembre 1735; MC/ET/XXXIX/251
      contrat de mariage; Jean-de-l'Epine (rue); Blampain, Jacques; Geoffroy, Marie; peintre; sculpteur
  - Minutes. 1709, août, août 1709; MC/ET/XXXIX/252
    - Marie- Casimir, reine de Pologne. Pouvoir à Philippe Lemasson Dupont., 1er août 1709; MC/ET/XXXIX/252
    - BIENASSÉ (Jean) serrurier (maître) Paris § Déclaration, 28 août 1709; MC/ET/XXXIX/252
      déclaration; Bienassé, Jean
    - Bourlier (Mathurin), mercier, Ovien (Piccardie) § Apprentissage de François René chez .., 24 mars 1736; MC/ET/XXXIX/252
      contrat d'apprentissage; Bourlier, Mathurin; René, François
    - BUNNEL (Jean) Menuisier Place Maubert § Transport de droit, 23 juin 1736; MC/ET/XXXIX/252
      transport de droits; Bunnel, Jean
  - Minutes. 1709, septembre - 1709, décembre, septembre 1709 - décembre 1709; MC/ET/XXXIX/253
    - COLBERT (François, Edouard) Colonel du régiment de Navarre § Quittance, 14 septembre 1709; MC/ET/XXXIX/253
      quittance; Colbert, Edouard François (1634-1693)
    - MAINDESTRE (A...) prêtre, doyen de la faculté de Théologie de Paris Château de Vincennes § Testament, 6 octobre 1709; MC/ET/XXXIX/253
      testament; Maindestre, A...
    - Merciers grossiers joailliers (corps des marchands des) § Constitution, 19 octobre 1709; MC/ET/XXXIX/253
    - Merciers Grossiers joailliers (Corps des marchands des) § Obligation, 9 novembre 1709; MC/ET/XXXIX/253
    - Marie- Casimir, reine de Pologne. Pouvoirs à Philippe Lemasson Dupont., 18 décembre 1709; MC/ET/XXXIX/253
  - Minutes. 1710, janvier - 1710, mai, janvier 1710 - mai 1710; MC/ET/XXXIX/254
    - Merciers grossiers joailliers (Corps des marchands des) § Rente, 19 février 1710; MC/ET/XXXIX/254
    - Gasselin (Noël), peintre, rue du Coeur-Volant § Rente, 3 mars 1710; MC/ET/XXXIX/254
      constitution de rente; Gasselin, Noël
    - CUVELLIER Marchand joallier rue Saint Jullien § Constitution, 5 mars 1710; MC/ET/XXXIX/254
    - Obligation concernant Jean Girard, maître maréchal et loueur de carrosses, rue Saint-Martin., 8 mars 1710; MC/ET/XXXIX/254
      obligation; Saint-Martin (rue); Girard, Jean; loueur de véhicules; maréchal-ferrant